Inventaris van het archief van de Maatschappij tot Exploitatie van de Suikerondernemingen Kremboong en Toelangan, 1847-1962
Nationaal Archief, Den Haag
- Cultuurmaatschappijen Kremboong en Toelangan, 1903-1962, B.
  - Exploitatie van Kremboong en Toelangan, B.8
    - 1941-1957, B.8.2
      - Personeel, B.8.2.3
        - Dossiers betreffende personeelsleden, uitkeringsgerechtigden en hun nabestaanden. 1933-1960, 9 pakken; 204-212
          - J.W. Inen, M.E. Jacobsz, Th. Van der Jagt, Wed. R. van der Jagt-Dapst, Mevr. F.Th. Kampnemert-Hupperts, Mevr. Th.J. Kampnemert-Vermeulen, K.A.A. Koch, landwachter Koes, A. Kok, Th.L. Kokke, en H.P. Kokke-Appel, A. Kroesen, C. Kroesen. S.E.F. Kruten., 208
          - A. Lafontaine, J.E. Langenberg, R. Linscheer en familieleden, H.L. Lutter, Mevr. J.C. MacGillavry- van Cattenburgh, J. Maurmans, C.L. Moll en G.A. Moll- van Hamel, W.K. Moraux., 209
          - Ph. Ninaber, P.A. Oetgens van Waveren Pancras Clifford, F. den Os en A.P. van Os-van Middelkoop, J. Padberg, D. Pataal, R. Pattiyama, Mevr. Van der Pauwert, M. Revius, M. Reynaert-Strauss, A.G. Reneke, J. Rijks., 210
          - G. van Schermbeek G. van Schermbeek-Hilhorst, C.W. Sibbold en J.G. Sibbold-Schutter, C.A. Sicco Smit-Breitenstein, W. Sluyterman van Loo, L.H.C. Snouck Hurgronje-Adam, Soebandi Hardjosoemarto, M. Soemarto, J.L.H. van Someren en D.J. van Someren Brand-Vos, H.C. van der Star-van der Star, W. Stikkel, R. Swens, 211
          - J. Tesselhof, G.F. Tulleken, D.L.H.A. Verwey, O.A. Verwey, P.G. Visser, R.R. Vorneman, D.W. Walraven, Wed. J.L. Wemmerslager-van Spaanwoude, H.W. Zeewoldt., 212
        - Ingekomen stukken betreffende verduisteringen door inlandse kassiers van Kremboong., 1932, 1948; 213; 1 omslag
        - Als specimen bewaarde arbeidsovereenkomst van de Maatschappij met een werknemer o de onderneming Kremboong, met model van de Maatschappij., 1938, 1939; 214; 2 stukken
        - Stukken betreffende regelingen voor achterstallige pensioenen en andere uitkeringen voor slachtoffers van de Japanse bezetting., 1947-1960; 215; 1 omslag
        - Doorslagen van uitgaande brieven over regeling en uitbetaling van pensioenen aan Indonesisch personeel., 1949-1953; 216; 1 omslag
        - Stukken betreffende de regeling van het geldverkeer voor uitkeringen van pensioenen of onderstand voor naar Nederland gerepatrieerde ex-werknemers., 1949-1954; 217; 1 omslag
        - Ingekomen circulaire van het Suikersyndicaat in Jakarta over de toekenning van duurtetoelagen aan voor ondernemingen werkend personeel., 1951 augustus 1; 218; 1 stuk
        - Correspondentie over i Indonesië aangestelde personeelsleden van de Maatschappij: “Map Fabrieken 2++”., 1954-1960; 219-221; 3 pakken
          - P.Ch. Appel, W. Baesjou, F. Beemer, Be Wan Ping, L. Bochardt, M. F.H. Bremmers, B. Brodie, F.E. Butteling, J.G. Coenraad, C.H. Conrad, A. Elhorst, Endang Achmad, E.J. Gerbens, G. Geusebroek, W. Groos, Hardjono, Ismojo, Josohamidjojo, Dwidjo Kertosugondo, Lie Thian Joan, Liem Hok Tong, Liem Ie Sian, Liem Tiam Tjwan, Loe Kiauw Liong., 219
          - C. Makkink, A.M.H. van Male, Dr. Marsaid, A.A. Matakelumual, Moedjono, B.H.L. van Moerkerken, J.W. Monfils, M.Th.J. de Neef, Nie Liong Khong, Njoo Hoo Tjhiang, M. Nursidik, Oei Hway Ong, Oei Tiang Sing, Tan Jong Hian, Pardiman, Sidik Parwoko, W. Pattiruhu, W.E. Pellercau, H.C. Peulpessy, T. Permis Levysohn, Slamet Prawiro, J.F. Prins, Roesman, Djoko Roesmanhadi., 220
          - D.C. van Schaik, E. Schalk, J.Ph. de Scheemaker, A.A Smits, Blasius Suwardji Siswosuparto, M. Soedarssno, Dr. Soedewo, R.W. Soemani Danoediningrat, Soekotjo, Soemarojo, Soeminno, A.J. Soeroso, Soewardji, Soewito, B. Suprapto, G. Tatipikala2wan, Thio Tjik Sing, Tjan Kiem Liang, Toerhadi, J.A. Tomasowa, T.L.W. Utrecht, W.J. Venema, Kar Somito Wirjodinoto, R.R. Zange, B. van Zutphen., 221
      - Plaatselijke kantoorvoorzieningen, B.8.2.4
        - Doorslagen van brieven van de administrateurs in Soerabaja aan de directie in Den Haag over de bewoning van het kantoor Sumatrastraat 36 in Soerabaja en de latere overbrenging van meubilair naar Nederland., 1948-1954; 222; 1 omslag
        - Ingekomen fotokopieën van de krachtens het proces-verbaal van opname vastgestelde inventaris van de onderneming Kremboong en de geleidebrief naar Nederland van 16 september 1948., 223; 1 omslag
        - Ingekomen fotokopieën en doorslagen van de officieel vastgestelde inventarissen van de onderneming Toelangan., 1948-1950; 224; 1 omslag
      - Exploitatievoorzieningen en verantwoording, B.8.2.5
        - Begrotingen van de ondernemingen Kremboong en Toelangan voor de jaren 1948, 1949 en 1958., 1947-1957; 420; 1 omslag
        - Stukken betreffende kredietaanvragen aan en -verleningen door Indonesische banken aan de ondernemingen Kremboong en Toelangan en pogingen tot nadere financiering., 1948-1957; 174-176; 3 pakken
          - Krediet van de Javasche Bank, 1948-1950, 174
          - Krediet van de Javasche Bank, met correspondentie over dreigende stutting van fabrieken, 1951-1954, 175
          - Krediet van de Bank Indonesia en pogingen tot aandelenemissie, 1955-1958, 176
        - Fabricatierapporten van de suikerfabrieken Kremboong en Toelangan over de jaren 1950-1957, 1951-1958; 421; 1 omslag
        - Maandelijkse kasstaten van de exploitatie van de Suikerfabriek Toelanggan., 1948; 226; 1 omslag
        - Maandelijkse kasstaten van de exploitatie van de Suikerfabriek Kremboong., 1948; 227; 1 omslag
        - Stukken betreffende geldzuivering en nadere deviezenregelingen van de Indonesische regering., 1950-1951; 228; 1 omslag
        - Jaarverslagen van de administrateur., 1950-1957; 229-231; 3 pakken
          - Suikerfabrieken Kremboong en Toelangan, 1950-1954, 229
          - Suikerfabriek Kremboong over de oogstjaren 1954-1956, 1955-1957, 230
          - Suikerfabriek Toelangan over de oogstjaren 1954-1956, 1955-1957, 231
        - Correspondentie met Tiedeman en Van Kerchem over de verrekening van uitkeringen van obligaties van de Cultuurmaatschappij., 1951-1952; 232; 1 omslag
        - Begrotingen van de middelen en de exploitatie-uitgaven ondernemingen voor 1955., 1955 februari; 225; 1 omslag
      - Werkzaamheden, B.8.2.6
        - Ingekomen afschrift van een rapport van B. Wöller over de mogelijkheid van het in de grond brengen van aanplant in 1947 in Toelangan, Kremboong, Tjandi en Watoetoelis, 26 februari 1947., 233; 1 stuk
        - Kladaantekeningen van J.B. Hubrecht naar aanleiding van gesprekken en verkregen inlichtingen over suikerfabricage en de exploitatie van de fabrieken Kremboong en Toelangan, met concept-rapport over te verbeteren productiemethoden en productieprocessen van de suikerfabrieken door G. Sicco Smit. Potlood., 1947; 234; 1 omslag
        - Ingekomen telegrammen van de administratie te Rawapoeloe na guerrilla-aanvallen op de plantages van de ondernemingen., 1949 augustus-september; 235; 1 omslag
        - Concept van een rapport van J.B. Hubrecht namens de in Oost-Java vertoevende directie over de aangetroffen situatie van de ondernemingen in de Sidhoardjo delta, deelstaat Wali Negara, met kladaantekeningen en kladbrieven., 1949; 236; 1 omslag
        - Ingekomen doorslagen van brieven van de administrateurs van de ondernemingen Kremboong en Toelangan over beveiliging van het personeel en goederen tegen onlusten en diefstal., 1949-1950; 237; 1 omslag
        - Verzamelde correspondentie en rapporten over de mogelijkheden tot verwerking van rietsuikervezel (ampas) tot cellulose, dus houten bouwplaten en papier., 1950-1957; 238-239; 1 pak en 1 omslag
          - In Indonesië en elders ter wereld, 238; 1 pak
          - Toepassing in Kremboong en Toelangan, 239; 1 omslag
        - Rapport van een bezoek aan Java door D.F.M. Hubrecht als onderdirecteur op 8-24 juli 1951. Geparafeerde doorslag., 240; 1 stuk
        - Stukken betreffende de aanplant en de oogst van een nieuw soort suikerriet., 1950-1951; 241; 1 omslag
        - Ingekomen missive van de directie van Tiedeman en van Kerchem over de afwijzing door de Indonesische minister van Landbouw van een verzoek tot verhoging van de suikerprijs ten behoeve van een molestrisicofonds, met bijlagen en ingekomen circulaires van het Suikersyndicaat in Jakarta over molestschade., 1951 februari - maart; 242; 1 omslag
        - Begrotingen en exploitatiestaten van plantages in het oogstjaar 1955 met tabellen van maandelijkse resultaten en ramingen over 1952-1958., 243; 1 omslag
        - Stukken betreffende de verkoop van enkele machinerieën en laboratoriumwerktuigen van de fabriek Kremboong aan de Sultan van Jogjakarta., 1955 februari; 244; 1 omslag
        - Ingekomen doorslagen van memoranda van Indonesische regeringsinstanties over voorstellen tot deelname van suikerondernemingen aan leveranties van grondstoffen uit suikerriet voor de papierindustrie en het vastgestelde quotum voor Kremboong en Toelangan., 1955-1957; 245; 1 omslag
        - Rapport van ir. J.W. Kist naar aanleiding van vermindering van de suikeropbrengst door verzuring en verschraling van de bodem door eenzijdige bemesting, uitgebracht door Tiedeman & Van Kerchem, met stukken betreffende de bekostiging van het onderzoek. Gestencild., 1957; 246; 1 omslag
        - Saploopschema’s “O.I.”, schematische trajecten van de machinale suikerverwerking tot melasse in de fabrieken Kremboong en Toelangan., 1957; 247; 2 stukken
        - Bezoekverslag van ir. Tjia Keng Hien, landbouwkundig adviseur aan Tiedeman & Van Kerchem over de stand en het productievermogen van het suikerriet op Kremboong en Toelangan, 15 februari 1958., 248; 1 bandje
      - Diversen, B.8.2.7
        - Boekje met kerstliederen, verspreid op Kremboong., 1942; 249; 1 stuk
        - Stukken betreffende een in Soerabaja gehouden slamatan ter viering van het honderdjarig bestaan van de suikeronderneming Kremboong., 1947; 250; 1 omslag
        - Foto’s van personeels- en stafleden: portretten en foto’s van bijeenkomsten., 1949-1959; 251; 1 omslag
        - Foto’s van machinerieën en werkruimten op Kremboong., ca. 1955; 252; 1 omslag
        - Foto’s van gebouwen en fabriekshallen van de fabriek Toelangan., ca. 1955; 253; 1 omslag
    - Onderzoek en documentatie, B.8.3
      - Rapport van B.J. Gratama, ingenieur bij Dawala Sugar Works in Brits Indië over de suikerindustrie aldaar. Doorslag., 1933 februari 3; 254; 1 stuk
      - Ingekomen stukken van de werkgroepen Thee en Suiker van de Industriële Club in Amsterdam., 1942-1943; 255; 1 omslag
      - Verzamelde persartikelen over het bedrijfsleven in Indonesië., 1946-1956; 256-259; 4 omslagen
        - Militaire operaties van het KNIL en Indonesische eenheden in Soerabaja, 1946-1951, 256
        - “Cultuurondernemingen, gang van zaken, etc.”, 257
        - “Financiering bedrijven, economisch beleid, financiële aanpak”, 258
        - “Arbeidsconflicten stakingen”. “Veiligheid, onlusten, roofovervallen”, “Diversen", 259
      - Verslag van J.B.H(ubrecht?) uit Miami over een bezoek aan de suikerfabriek Okeelanta, Palmbeach county in Florida (USA) aan de directie en zijn relaties., 1949 februari 11; 260; 1 stuk
      - Rapport van de Dienst voor ondernemingslandbouw van het Departement van Landbouw en Visserij in Nederlands-Indië: “De ontwikkelingen van de ondernemingslandbouw in de federale gebieden van Indonesië gedurende 1947-1948”, deel I en deel II. Gestencild., 1949; 261; 2 banden
      - Prentbriefkaart met afbeelding van een ondernemer bij de ‘zandzee’ Bromo Tengger uitgegeven i Soerabaja. Oorspronkelijk Bahasa., ca. 1949; 262; 1 stuk
      - Jaarverslag van de Stichting Onderling Molestverzekeringsfonds in Jakarta over 1950.Gestencild., 1951; 263; 1 stuk
      - “Memorandum nr. 20” over de toepassing van Lytron-X86 bij het bevorderen van bezinking in gedefequeerd ruwsap., 1954 mei 8; 264; 1 stuk
      - Ingekomen aanbeveling van Kraus-Maffei suikercentrifuges, met geleidebrief van het Handels- en Ingenieursbureau Hesperia., 1954 januari 7; 265; 2 stukken
      - Voorlichtingsrapport door het US Department of Agriculture over uitbreiding van de markt voor het bijproduct bagasse van suikerriet. Gedrukt., 1955 oktober; 266; 1 deeltje
      - Gedenkboek 125 jaren Tjandi 1832-1967., 1957; 267; 1 deeltje
      - Fragment van een staat van cultuurmaatschappijen met de daarbij behorende maatschappijen als plaatselijke directie in Nederlands-Indië., Z.j.; 268; 1 stuk
    - Nationalisatie van de onderneming in Indonesië en liquidatie in Nederland., B.8.4
      - Ingekomen kopieën van correspondentie van Tiedeman en Van Kerchem Indonesia en de Indonesische bedrijfsvoerder Perkebuna Negara Baru over de lopende bedrijfsvoering, 1957-1958; 269-273; 5 omslagen
        - Staten van personeel en materieel over 1957-1958, 269
        - Correspondentie over personeelsaangelegenheden, 270
        - Correspondentie over de algemene bedrijfsvoering, 271
        - Staat van de resultaten van het oogstjaar 1957-1958 en exploitatieverslagen van de fabrieken, met correspondentie, 1958 februari - maart, 272
        - Correspondentie over gebouwen en installaties van de fabrieken, 273
      - Stukken betreffende de nationalisatie van de ondernemingen door de staat Indonesië en de daarop volgende financiële afwikkelingen en de wijziging van de maatschappij in een Stichting Oosthage., 1957-1962; 274; 1 omslag
      - Krantenartikelen over de internationale en Nederlands-Indonesische verhoudingen en de nationalisatie van Nederlandse ondernemingen door de staat Indonesië., 1958; 275; 1 pak
      - Inventarissen en staten opgemaakt na de overname van de onderneming door Indonesië., 1958; 276; 1 omslag
      - Ingekomen stukken van het Indisch Instituut, later Koninklijk Instituut voor de Tropen, met bewijs van lidmaatschap van de Maatschappij., 1911-1954; 277; 1 omslag
- Cultuurmaatschappijen Gadoeng Batoe en Sindanwangi, C.
  - Nederland, C.1
    - Stukken betreffende statuten., 1908-1940; 278; 1 omslag
    - Stukken betreffende de registratie van de Maatschappij tot Exploitatie van de Cultuurondernemingen Sindanwangi en Gadoengbatoe in het Handelsregister van de Kamer van Koophandel te ’s-Gravenhage., 1921-1952; 279; 1 omslag
    - Notulen van vergaderingen van de commissarissen (commissarisvergadering) van de Cultuurmaatschappij Sindanwangi en Gadoeng Batoe., 1903-1934; 280; 1 deel
    - Notulen van algemene aandeelhoudersvergaderingen) van de Cultuurmaatschappij Sindanwangi en Gadoeng Batoe., 1903-1952; 281; 1 deel
    - Akten van aanstelling van G.H.W. Muller tot administrateur van percelen van de Maatschappij tot Exploitatie van de Cultuurondernemingen Sindanwangi en Gadoengbatoe, met volmacht voor de uitoefening van zijn beheersbevoegdheden door de directeur, ten overstaan van Melchior Treub, notaris te ’s-Gravenhage op 5 mei 904 en Benjamin ter Kuile, notaris in Soerabaja op 28 juli 1904, met afschriften., 282; 5 stukken
    - Akten van aanstelling van elkaar opvolgende administrateurs van percelen van de Maatschappij tot Exploitatie van de Cultuurondernemingen Sindanwangi en Gadoengbatoe ten overstaan van Melchior Treub, notaris te ’s-Gravenhage, met afschriften., 1904-1919; 283; 1 omslag
    - Akte houdende vaststelling van obligatieleningen van de Maatschappij tot exploitatie van de Cultuurondernemingen Sindanwangi en Gadungbatu aan Eduard Karel Gustaaf Rose en leden van de familie Molewater ten overstaan van Melchior Treub, notaris te ’s-Gravenhage, 13 mei 1907. Afschrift., 284; 1 stuk
    - Register van overgeschreven aandelen van de maatschappij., 1907-1936; 285; 1 deel
    - Akte van aanstelling van Adriaan de Stoppelaar tot administrateur van percelen van de Maatschappij tot Exploitatie van de Cultuuronderneming Sindanwangi ten overstaan van Bastiaan Grootenboer, notaris te ’s-Gravenhage, 11 november 1935. Afschrift., 286; 1 stuk
    - Jaarverslagen van de Cultuurondernemingen “Sindanwangi” en “Gadoengbatoe” over 1904-1930., 1905-1940; 287-289; 2 banden en 1 pak
      - Over 1904-1916, 1905-1917, 287
      - Over 1917-1930, 1918-1931, 288
      - Over 1931-1939, 1932-1940, 289; 1 pak
    - Rapport van besprekingen van de directie met de administrateur van de cultuuronderneming Sindanwangi op 14 en 15 september 1920, opgesteld door directieleden L.H.M. de Roy van Zuydewijn en G.A.P. Weyer, met inspectierapport, uit Batavia. Minuut met bijlage., 290; 2 banden
    - Doorslagen van correspondentie met commissarissen over de terugvordering van verduisterde gelden van de onderneming Sindanwangi door Krijgsman., 1920-1921; 291; 1 omslag
    - Verspreide balansopgaven van de Cultuurmaatschappij Sindanwangi., 1930-1933; 292; 1 omslag
    - Ingekomen brieven bij J.B. Hubrecht van de directie van de Cultuurmaatschappij Sindanwangi., 1930-1935; 293; 1 omslag
    - Presentielijsten van algemene aandeelhoudersvergaderingen) van de Cultuurmaatschappij Sindanwangi., 1933-1946; 294; 1 omslag
    - Ingekomen stukken bij de directie van de Cultuurmaatschappij Sindanwangi van de onder de Rijkscommissaris berustende Arbeidsgemeenschap van Nederlandsch-Indische Ondernemingen over de overname van de onderneming door de Arbeidsgemeenschap., 1942-1943; 295; 1 omslag
    - Ingekomen beschikking van het Nederlands Beheers Instituut houdende herstel van het bestuur over de Cultuurmaatschappij Sindanwangi, 3 september 1946. Doorslag., 296; 1 stuk
  - Nederlands-Indië/Indonesië, C.2
    - Handboekjes Onze koloniale landbouw, nr. 1: De rietsuikerindustrie op Java, nr. VI: de Theecultuur., 1912-1915; 297; 2 delen
    - Hypotheek van Charles Rudolf Krijgsman, oud-administrateur van de ondernemingen Sindanwangi en Tjibentang, op enkele persoonlijke eigendomen voor vertegenwoordigers van de Internationale Crediet- en Handelsvereeniging Rotterdam wegens schulden aan de door Krijgsman beheerde ondernemingen, gesloten voor Abram Johannes Nicolaas Graafland, notaris in Bandoeng, 18 november 1920. Afschrift., 298; 1 stuk
    - Doorslagen van exploitatierapporten nr. 11 en 12 van de onderneming Sindanwangi., 1930; 299; 1 omslag
    - Doorslag van een afschrift van een rapport van de directeur van het Proefstation in Buitenzorg naar aanleiding van een bezoek aan de onderneming Sindanwangi., 18 juni 1930; 300; 1 stuk
    - Foto’s van aanplant, fabriekshallen en personeel van de fabriek Sindanwangi, met lijst, ca. 1935; 301; 10 stukken
    - Apart gehouden notulen van de algemene aandeelhoudersvergaderingen en een commissarisvergadering van de Cultuurmaatschappij Sindanwangi in Indonesië., 1940-1941; 302; 1 band
    - Vertrouwelijke nota van de administrateur van het bedrijf Sindanwangi aan commissarissen over de toestand van het bedrijf vanaf de Japanse bezetting., 1949 oktober 7; 303; 1 stuk
    - Correspondentie van de directie van de Cultuurmaatschappij Sindanwangi met de administrateur A. Hoets over de bedrijfsvoering., 1949; 304; 1 omslag
    - Ingekomen rapport van N.N. “over onze thee beoordeeld te Amsterdam en te Londen” betreffende productie uit Sindanwangi. Doorslag, met krantenknipsels over “inferieure thee”., 1930; 305; 3 stukken
- Pensioenfonds voor Europeesch Inlandsch en Chineesch personeel, D.
  - Oprichting en opheffing, D.1
    - Akten houdende de instelling van een stichting Pensioenfonds voor Europeesch Inlandsch en Chineesch personeel van de Cultuurmaatschappijen “Kremboong” en “Toelangan” voor Bastiaan Grootenboer, notaris te ’s-Gravenhage, 12 december 1929. Afschrift., 306; 1 stuk
    - Akte van schenking van de door de Maatschappij beheerder pensioenfondsen en daarbij behorende kapitaalsgoederen aan het pensioenfonds voor Bastiaan Grootenboer, notaris te ’s-Gravenhage, 12 december 1929. Afschrift., 307; 1 stuk
    - Akten en gedrukte exemplaren van het pensioenreglement van het pensioenfonds, met concepten., 1930 - 1938; 308; 1 omslag
    - Stukken betreffende de liquidatie van het pensioenfonds en de overname door verzekeringsmaatschappijen., 1958-1960; 314; 1 omslag
  - Algemeen beheer, D.2
    - Jaarverslagen van het pensioenfonds over 1930-1937 met bijlagen., 1931-1938; 309; 1 omslag
    - Lijsten van effecten van het Pensioenfonds., 1934-1956; 310; 1 omslag
    - Rapporten over de wiskundige reserve van het pensioenfonds door het bureau Te Pas., `1949-1957; 311; 1 omslag
    - Verzekeringspolissen van het pensioenfonds., 1953; 312; 1 omslag
    - Correspondentie van de directie met de Verzekeringskamer, het ministerie van Sociale Zaken en W.G.J. Ten Pas, wiskundig adviseur van pensioen- en spaarfondsen over de financiële verantwoording van het pensioenfonds., 1953-1956; 313; 1 omslag
  - Financiële administratie, D.3
    - Journalen van het pensioenfonds, 1929-1944; 315-316, 422-425; 4 delen
      - 1929-1933 maar 21, 422
      - 1933 maart 21 -1935 april 23, 423
      - 1935 april 23 - 1937, 424
      - 1938-1944, 425
      - 1945-1951, 315
      - 1952-1958, 316
    - Grootboek van de Stichting, 1948-1960; 317-318, 426-427; 4 delen
      - 1929-1937, 426
      - 1938-1947, 427
      - 1948-1951, 317
      - 1952-1960, 318
    - Jaarbalansen over 1947-1952-1956., 1948-1957; 319; 1 omslag
    - Balansboek, 1930-1960; 320-321; 2 delen
      - Over 1929-1951, 1930-1952, 320
      - Over 1952-1959, 321
    - Register van effecten in eigen bezit., 1953-1959; 322; 1 deel
    - Accountantsrapport van het pensioenfonds over 1957., 9 december 1958; 323; 1 stuk
  - Uitkeringen., D.4
    - Personeelsstaten en staten van uitgekeerde pensioenen in de jaren 1904-1934 met Lijst van personen, opgenomen in het fonds vanaf 1934 met nadere opgaven en jaarlijkse pensioenstaten., 1934-1959; 324; 1 omslag
    - Correspondentie over het uitkeringsbeleid van het pensioenfonds., 1946-1953; 325; 1 omslag
    - Lijst van gepensioneerde employés in 1949., 326; 1 stuk
    - Staat met overzicht van de jaartotalen van door de maatschappij gedane uitkeringen aan pensioenen dividenden en tantièmes over 1904-1955., 1956; 327; 1 stuk
- Persoonlijke stukken, E.
  - Nalatenschap van Willem Karel Gustaaf Rose, E.1
    - Verklaringen betreffende de nalatenschap van Edouard Karel Gustaaf Rose., 1908 april; 328; 2 stukken
    - Verzekeringspolissen voor erven van de familie Rose voor panden in De Haag, met kadastrale opgave., 1912-1930; 329; 1 omslag
    - Akte van overdracht van een gebouw aan de door de NV Gebouw voor Kunsten en Wetenschappen te ’s-Gravenhage en een stuk grond bij het gebouw aan Cornelia Adriana Molewater, weduwe van Edward Karel Gustaaf Rose ten overstaan van Melchior Treub, notaris aldaar., 1914 november 20; 330; 1 stuk
    - Stukken betreffende de verdeling van de nalatenschap van Cornelia Adriana Molewater, weduwe van Eduard Karel Gustaaf Rose, met afschrift van haar testament uit 1912., 1937 september - oktober; 331; 1 omslag
    - Staten van de panden in eigendom van de erven van Cornelia Adriana Molewater, en de daaraan verbonden kosten., 1937 september; 332; 2 stukken
    - Akte houdende verdeling van de nalatenschap van Jeanne Charlotte Molewater voor Bastiaan Grootenboer, notaris te ’s-Gravenhage, met verklaring over haar aandelen., 1938; 333; 2 stukken
    - Bewijzen van aandelen van diverse ondernemingen uit het bezit van Marie Elise van der Capellen-Molewater., 1876-1945; 334; 1 pak
    - Stukken betreffende het bezwaar en beroep van E.W. van der Capellen, echtgenoot van Marie Elise Molewater tegen aanslagen van vermogensbelasting over zijn aandelen., 1935-1936; 335; 1 omslag
    - Stukken betreffende de verrekening van een aan Marie Elise Molewater, douairière van der Capellen verstrekte obligatielening met haar nalatenschap, met afschriften van haar schuldbekentenis en de verkoop van haar aandelen., 1953-1956; 336; 1 omslag
  - Archief van Jan Bastiaan Hubrecht, E.2
    - Briefwisseling, E.2.1
      - Informele briefwisseling met familieleden en leden van de administratie in Bandoeng., 1947-1948; 337-344; 8 omslagen
        - M.E. van der Capellen-Molewater, 1945-1947, 337; 1 omslag